臺灣屏東地方法院民事裁定
111年度監宣字第251號
聲  明  人  李彥萱  


相  對  人  李張慧玲

上列聲請人聲請改定受監護宣告人監護人事件，本院裁定如下：
    主      文
改定聲請人李彥萱（女，民國○○○年○月○日生，身分證統一編號
：Ｚ○○○○○○○○○號）為受監護宣告人李張慧玲（女，民國○○○年○月
○○○日生，身分證統一編號：Ｚ○○○○○○○○○號）之監護人。
指定李邦楷（男，民國○○○年○月○日生，身分證統一編號：
Ｚ○○○○○○○○○號）為會同開具財產清冊之人。
聲請程序費用新臺幣壹仟元由相對人負擔。
    理      由
一、本件聲請意旨略以：聲請人李彥萱為相對人李張慧玲之女兒
    ，相對人前經本院以108年度監宣字第107號民事裁定宣告為
    受監護宣告人，並由其配偶李展維擔任監護人，並指定聲請
    人李彥萱為會同開具財產清冊之人，然李展維嗣於民國111 
    年9 月23日死亡，爰依民法第1106條第1項、第1111條第1項
    規定，聲請改由聲請人擔任相對人之監護人，另指定相對人
    之子李邦楷擔任會同開具財產清冊之人等語。
二、按監護人死亡、經法院許可辭任或有民法第1096條各款情形
    之一，且受監護人無民法第1094條第1 項之監護人者，法院
    得依受監護人、第1094條第3 項聲請權人之聲請或依職權，
    另行選定適當之監護人，民法第1113條準用第1106條第1 項
    定有明文。次按法院為監護之宣告時，應依職權就配偶、四
    親等內之親屬、最近一年有同居事實之其他親屬、主管機關
    、社會福利機構或其他適當之人選定一人或數人為監護人，
    並同時指定會同開具財產清冊之人，法院選定監護人時，應
    依受監護宣告之人之最佳利益，優先考量受監護宣告之人之
    意見，審酌一切情狀，並注意下列事項：一、受監護宣告之
    人之身心狀態與生活及財產狀況。二、受監護宣告之人與其
    配偶、子女或其他共同生活之人間之情感狀況。三、監護人
    之職業、經歷、意見及其與受監護宣告之人之利害關係。四
    、法人為監護人時，其事業之種類與內容，法人及其代表人
    與受監護宣告之人之利害關係。同法第1111條第1 項、第11
    11條之1 亦有明文。　
三、經查，聲請人前揭主張，業據其提出戶籍謄本、親屬系統表
    、本院108年度監宣字第107號裁定暨民事裁定確定證明書、
    繼承系統表、除戶謄本、親屬會議紀錄、同意書等件為證，
    堪信為真，而聲請人為受監護宣告人之女兒，其因原監護人
    死亡，聲請本院為受監護宣告人另行選定監護人，核屬有據
    ，且查無不適任監護之事實，是由聲請人負責護養及照顧李
    張慧玲並管理其財產，應能符合李張慧玲之利益，爰選定聲
    請人為監護人，併審酌相對人之子李邦楷之意願，指定其為
    會同開具財產清冊之人。
四、依家事事件法第164 條第2 項，裁定如主文。　
中　　華　　民　　國　　111 　年　　11 　　月　　8　  日
                      家事法庭  法　官　羅森德
以上正本係照原本作成。
如對本裁定抗告，須於裁定送達後10日內向本院提出抗告狀，並
應繳納抗告費新臺幣1,000元。
中　　華　　民　　國　　111 　年　　11 　　月　　8　  日
                                書記官　郭松菊